【裁判字號】    92,交抗,47
【裁判日期】    920425
【裁判案由】    聲明異議
【裁判全文】
臺灣高等法院高雄分院交通事件裁定                  九十二年度交抗字第四七號
    抗  告  人
    即異議  人  甲○○
右列抗告人因違反道路交通管理處罰條例案件，不服臺灣高雄地方法院中華民國九十
二年三月七日裁定（九十一年度交聲字第七一六號），提起抗告，本院裁定如左：
    主  文
抗告駁回。
    理  由
一、抗告意旨略以：抗告人甲○○於民國九十年十二月二日十四時四十分許，在高雄
    市○○路三一六號前，遭員警以未緊靠道路右側停車為由，逕行拍照取締，實因
    該處之機車停車格已停滿機車，致無法再停放，僅剩水溝蓋上仍有停滿機車之習
    慣，只好停在汽車停車格旁之水溝蓋上，又該路段無「黃線界線」，亦無汽車停
    車之「方格線」，且已停放該處成為習慣，原處分機關以「未緊靠道路右側停車
    」為由開單舉發，但如何認定道路右側或左側，令人難以瞭解，原審裁定駁回抗
    告人異議聲請自屬違誤，爰依法提起抗告云云。
二、按汽車停車時應依車輛順行方向緊靠道路右側；又汽車駕駛人不緊靠道路右側停
    車者，處新臺幣六百元以上一千二百元以下罰鍰，道路交通安全規則第一百十二
    條第二項前段，及道路交通管理處罰條例第五十六條第一項第六款分別定有明文
    。經查，本件抗告人甲○○所有之車牌號碼ＶＳＬ─一五號輕型機車於右揭時
    地，未緊靠道路右側停放之違規事實，經高雄市政府警察局交通大隊警員梁瑞生
    當場拍照取證，並製作舉發道路交通管理通知單等節，除有前開通知單一紙、採
    證照片一幀在卷可稽外，並據高雄市政府警察局交通警察大隊高市警交字第
    二四八號書函敘明「違規地點已規劃汽車停車格位，其週邊騎樓地亦規劃為機車
    停放區，該車仍任意停放於柏油路面，違規屬實」等情，復經證人即取締之警員
    梁瑞生於原審調查時證述無訛。且細繹該照片上所示，車牌號碼ＶＳＬ─一五
    號輕型機車停於兩部機車之間，其停放位置在路邊汽車停車格位前，與路邊騎樓
    成垂直方向，顯非緊靠道路右側停車，除有違前揭規定外，亦妨害汽車駕駛人停
    放汽車停車格位之權益。原審以抗告人本件違規停車之事證明確，而認原處分機
    關據以援引道路交通管理處罰條例第五十六條第一項第六款規定裁處受處分人罰
    鍰一千二百元，並無不當，而予以駁回異議之裁定，經核並無不合。抗告人徒以
    因機車停車位已停滿，無法再停放，或停放該處已成習慣為由，以求解免其處罰
    ，指摘原裁定不當，抗告為無理由，應予駁回。
三、據上論斷，應依道路交通案件處理辦法第二十六條、刑事訴訟法第四百十二條，
    裁定如主文。
中      華      民      國     九十二    年      四      月    二十五   日
                              臺灣高等法院高雄分院刑事第三庭
                                  審判長法官  周賢銳
        法官  謝宏宗
                                        法官  黃建榮
右正本證明與原本無異。
不得再抗告。
                                  法院書記官  鄭翠芬
中      華      民      國     九十二    年      四      月    二十五   日


司法院資訊處製作；財團法人民間司法改革基金會備份。
